ACORDAO-COMPLETO-2361682

ACÓRDÃO DE RELAÇÃO

ACÓRDÃO DE RELAÇÃO 1644/2019 ATA 26/2019 - PLENÁRIO

Acórdão 1644/2019-TCU-Plenário
VISTOS e relacionados estes autos de representação formulada pela empresa Pontobit Soluções Tecnológicas Ltda. EPP em face do Pregão Eletrônico 9/2019 (UASG 120.623) , realizado pelo Comando da Aeronáutica/Grupamento de Apoio dos Afonsos, para Registro de Preços visando eventual contratação de empresa especializada em serviços de impressão, cópia e digitalização, sem dedicação exclusiva de mão de obra, com disponibilização de equipamentos multifuncionais novos, influindo fornecimento de software de bilhetagem e contabilização com controle de cotas de cópia/impressão, assistência técnica e manutenção, além de suprimentos, com exceção de papel,
Considerando que na inicial a representante se insurgiu contra a habilitação da empresa melhor classificada CS & CS Comércio e Serviços Ltda., aduzindo inobservância de itens do edital relativos ao ramo de atividade compatível com o objeto da licitação, à comprovação de aptidão para a prestação dos serviços em características, prazos e quantidades compatíveis com a licitação, em previsão de quantitativo mínimo de 50% ao estimado, com comprovação de que em um mesmo período de tempo, de forma paralela, prestou serviço no montante de pelo menos 50% do total de impressoras estipulado no termo de referência, bem como quanto aos atestados, os quais deveriam se referir a contratos já concluídos ou já decorrido no mínimo um ano do início de sua execução, e por fim, com relação à ausência de especificações técnicas dos produtos,
Considerando que em face das supostas irregularidades a representante pleiteou a suspensão cautelar do procedimento, sem a oitiva prévia das partes,
Considerando que após exame preliminar foi realizado pela secretaria, houve a realização de diligência e oitiva prévia, nos termos regimentais, de modo a colher os esclarecimentos devidos junto à empresa habilitada e ao Comando da Aeronáutica,
Considerando que em derradeira instrução técnica acostada à peça 46 a Secretaria de Controle Externo de Aquisições Logísticas (Selog) entendeu não configuradas as irregularidades apontadas, uma vez que (i) o objeto social da licitante CS & CS, conforme registro do Sicaf e da 4ª Alteração Contratual apresentada, compreende o serviço de cópias xerográficas e vendas de suprimentos e equipamentos de informático serviços de reprografia, serviços de conserto de equipamentos de escritório, serviços de encadernação e fotocópias, serviço de locação e equipamentos de escritório, comércio varejista de artigos de papelaria e bazar; venda de eletrodomésticos e eletroeletrônicos e serviços gráficos, (ii) consta demonstrado pela licitante objetivamente que já prestou o serviço objeto do certame em outros órgãos públicos ou empresas privadas, simultaneamente, por mais de 50% do total estimado, (iii) o edital assim como o inciso II do art. 30 da Lei 8.666/1993 não estabelece o período de tempo mínimo de seis meses para que a licitante demonstre que prestou suporte técnico no montante de, pelo menos, 50% do total de impressoras estipulado no Termo de Referência, e o § 5º do art. 30 da Lei 8.666/1193 veda a exigência de comprovação de atividade ou de aptidão com limitações de tempo ou de época ou ainda em locais específicos, ou quaisquer outras não previstas nesta Lei, que inibam a participação na licitação, e (iv) não se identificou indício de comprometimento das características que a administração deverá demandar da contratada para o adequado atendimento do objeto licitado ao longo da execução do contrato,
Considerando que em face dessas conclusões a Selog propõe o conhecimento da representação, para, no mérito, considera-la improcedente, com indeferimento da cautelar pleiteada pelo representante,
Considerando que em face de pedido formulado pela representante para ingresso nos autos como parte interessada, opina referida secretaria por seu indeferimento, haja vista não haver demonstrado razão legítima para intervir nos autos, nem a possibilidade de lesão a direito subjetivo próprio, à luz do art. 146 do Regimento Interno/TCU c/c o art. 2º, § 2º, da Resolução-TCU 36/1995, com redação dada pelo art. 1º da Resolução-TCU 213/2008, sem prejuízo de conceder-lhe vista e cópia das peças não sigilosas dos autos após a deliberação de mérito deste Tribunal,
Considerando que a Portaria TCU 242/2013 dispõe em seu art. 6º que o direito de qualquer interessado obter junto ao TCU informação relativa ao resultado de ações de controle externo constante de processo, bem como aos documentos ou às informações nele contidos e utilizados como fundamento da tomada de decisão e de ato administrativo, somente será assegurado com a edição do ato decisório respectivo, nos termos do art. 7º, inciso VII, alínea “b”, e § 3º, da LAI, ou com o encerramento do processo, entendendo-se o ato decisório como sendo o acórdão do TCU ou despacho do relator com decisão de mérito, conforme definição constante daquele dispositivo,
ACORDAM os Ministros do Tribunal de Contas da União, reunidos em Sessão de Plenário, por unanimidade, e de acordo com o parecer da Selog, em:
a) conhecer da representação, satisfeitos os requisitos de admissibilidade constantes no art. 113, § 1º, da Lei 8.666/1993, c/c os arts. 235 e 237, VII, e parágrafo único, do Regimento Interno/TCU, e no art. 103, § 1º, da Resolução - TCU 259/2014;
b) indeferir o pedido de concessão de medida cautelar formulado pelo representante, tendo em vista a inexistência dos elementos necessários para sua adoção;
c) indeferir o pedido de ingresso nos autos formulado pela empresa representante Pontobit Soluções Tecnológicas Ltda. EPP objetivando ser considerada como parte interessada, e com isso exercer as faculdades processuais requeridas (vista e cópia) haja vista não haver demonstrado razão legítima para intervir nos autos ou a possibilidade de lesão a direito subjetivo próprio, à luz do art. 146 do Regimento Interno/TCU c/c o art. 2º, § 2º, da Resolução-TCU 36/1995, com redação dada pelo art. 1º da Resolução-TCU 213/2008;
d) autorizar a concessão de vista e cópia às peças não sigilosas dos autos, após a prolação deste acórdão, com fundamento no art. 7º, inciso VII, alínea “b”, e § 3º, da Lei 12.527/2011 (Lei de Acesso à Informação – LAI) e no art. 6º da Portaria TCU nº 242/2013, à referida empresa representante;
e) considerar a representação, no mérito, improcedente;
f) dar ciência deste acórdão ao Grupamento de Apoio dos Afonsos, por intermédio do Centro de Controle Interno da Aeronáutica - Cenciar, e à representante, e
g) arquivar os presentes autos, nos termos do art. 250, I, c/c art. 169, II e V, do Regimento Interno/TCU.
1. Processo TC-Processo 005.169/2019-4 (REPRESENTAÇÃO) 
	1.1 Representante: Pontobit Soluções Tecnológicas Ltda. EPP (12.616.019/0001-46) 
	1.2. Órgão/Entidade: Ministério da Defesa-Comando da Aeronáutica (vinculador) 
	1.3. Relator: Ministro-Substituto Augusto Sherman Cavalcanti
	1.4. Representante do Ministério Público: não atuou
	1.5. Unidade Técnica: Secretaria de Controle Externo de Aquisições Logísticas (Selog) .
	1.6. Representação legal: Karina de Abreu Ruas e outros, representando Ministério da Defesa-comando da Aeronáutica (vinculador) ; Christiann Nogueira Genú Leão (102837/OAB-RJ) , representando Pontobit Soluções Tecnológicas Ltda. - Epp.

AUGUSTO SHERMAN

Karina de Abreu Ruas e outros, representando Ministério da Defesa-comando da Aeronáutica (vinculador); Christiann Nogueira Genú Leão (102837/OAB-RJ), representando Pontobit Soluções Tecnológicas Ltda. - Epp.

Não atuou

REPRESENTAÇÃO (REPR)

Secretaria de Controle Externo de Aquisições Logísticas (Selog).